【裁判字號】    92,交簡上,196
【裁判日期】    921230
【裁判案由】    過失傷害
【裁判全文】
臺灣臺北地方法院刑事判決                      九十二年度交簡上字第一九六號
    上  訴  人  臺灣臺北地方法院檢察署檢察官
    上  訴  人
    即  被  告  甲○○原名古.
右列上訴人因被告過失傷害案件，不服本院臺北簡易庭於民國九十二年八月二十日所
為九十二年度北交簡字第一八二六號第一審刑事簡易判決（聲請簡易判決處刑案號：
九十二年度偵字第一八二六號），提起上訴，本院管轄第二審之合議庭判決如左：
    主  文
上訴駁回。
    事  實
一、甲○○（原名古敏芝）於民國九十二年五月二十二日晚間九時許，駕駛車號二Ｂ
    —三三八五號自小客車，沿台北市○○○路○段二五一巷北往南行駛，行經該巷
    與忠孝東路三段之交岔路口時，欲左轉續向東行，原應注意車前狀況並隨時採取
    必要之安全措施，及汽車行近行人穿越道前，應減速慢行，遇有行人穿越時，無
    論有無交通警察指揮或號誌指示，均應暫停讓行人先行通過，而依當時天候晴、
    路況、視線均良好，並無不能注意之情事，詎其疏未注意適有乙○○在該路口東
    側之行人穿越道上北往南行走即貿然左轉，並疏未暫停禮讓乙○○優先通過，致
    在該行人穿越道上撞及乙○○，使乙○○受有下背挫傷、右小腿挫傷之傷害。
二、案經乙○○訴請臺灣臺北地方法院檢察署檢察官偵查聲請簡易判決處刑。
    理  由
一、訊據上訴人即被告甲○○固不否認於右開時、地發生本件交通事故，惟辯稱：當
    日伊甫左轉即發現告訴人乙○○在伊車左後照鏡旁，伊旋即煞車，告訴人跌坐在
    地，告訴人稱伊車左前輪擦撞其右小腿，伊認為此屬合理推斷，故立即送告訴人
    就醫，然告訴人於就診時並無外傷，其事後另外提出診斷證明書，無由證明該等
    診斷書所載傷勢為當日車禍造成云云。經查：
    (一)右開犯罪事實迭據告訴人指訴綦詳，且被告亦於偵查中坦認當日伊車左前輪確
      實碰到告訴人，使告訴人跌坐在地；另伊車係從告訴人右後方過來，碰撞前告
      訴人無法發現伊車；當時因垃圾車來收垃圾，現場很多人，伊先閃避車右側的
      人，一左轉過來就撞及告訴人等語（偵卷第十五、十六頁訊問筆錄參照），足
      證被告駕車於肇事交岔路口左轉前，係因閃避倒垃圾之人潮而疏未注意該路口
      東側行人穿越道上之行人動態，方於甫左轉至該行人穿越道即撞及在該處行走
      之告訴人。按汽車行駛時，駕駛人應注意車前狀況，並隨時採取必要之安全措
      施；汽車行近行人穿越道前，應減速慢行，遇有行人穿越時，無論有無交通警
      察指揮或號誌指示，均應暫停讓行人先行通過，道路交通安全規則第九十四條
      第三項、第一百零三條分別定有明文，被告為已考領駕照之駕駛人，對此自難
      諉稱不知，而事發當時天候晴、路況及視線均良好，並無使被告不能注意遵循
      上開交通安全法規行車之情，詎其疏未於駕車左轉前注意觀察路口東側行人穿
      越道上之行人動態，而在該行人穿越道上撞及告訴人，伊對本件事故之發生為
      有過失甚明。
    (二)又告訴人因本件事故受有如事實欄所載之傷害，除有台北市立仁愛醫院出具之
      診斷證明書在卷可佐，另經本院調閱其在該院就診之病歷資料查明，被告空言
      辯稱告訴人當日並未受傷云云，並不足採。
    (三)綜上，被告對本件事故之肇致為有過失，且該等過失行為與告訴人因本件事故
      所受之傷害間，具相當因果關係。本案事證明確，被告過失犯行洵堪認定，應
      依法論科。
二、核被告所為，係犯刑法第二百八十四條第一項前段之過失傷害罪。被告駕車行經
    行人穿越道未依規定讓行人即告訴人優先通行，因而致告訴人受傷，依法應負刑
    事責任，應依道路交通管理處罰條例第八十六條第一項規定加重其刑。原審以被
    告犯行明確而適用上開法條及刑法第四十一條第一項前段（另贅引同法第六十二
    條前段）、罰金罰鍰提高標準條例第一條前段、第二條等規定判處被告拘役四十
    日，並諭知易科罰金之折算標準，其認事、用法及量刑均稱妥適，應予維持。公
    訴人上訴指摘原審量刑過輕、被告提起本件上訴仍空言否認犯行，均無理由，應
    予駁回。
據上論斷，依刑事訴訟法第四百五十五條之一第一項、第三項、第三百六十八條，判
決如主文。
本案經檢察官楊仲萍到庭執行職務
中      華      民      國      九十二      年    十二    月    三十    日
                                        臺灣臺北地方法院交通法庭
                                          審判長  法  官  陳博文
                                                  法  官  洪文慧
                                                  法  官  陳婷玉
右正本證明與原本無異。
本判決不得上訴
                                                  書記官  陳弘文
中      華      民      國      九十二      年    十二    月    三十    日


司法院資訊處製作；財團法人民間司法改革基金會備份。
